【裁判字號】    98,易,856
【裁判日期】    980819
【裁判案由】    竊盜
【裁判全文】
臺灣彰化地方法院刑事判決               98年度易字第856號
公  訴  人  臺灣彰化地方法院檢察署檢察官
被      告  甲○○
                      號
                    （另案臺灣彰化監獄執行中）
上列被告因竊盜案件，經檢察官提起公訴（98年度偵字第3315號
），本院判決如下：
    主  文
甲○○犯竊盜罪，累犯，處有期徒刑陸月，如易科罰金，以新臺
幣壹仟元折算壹日。
    犯罪事實
一、甲○○：甲○○前因竊盜案件，曾經臺灣高等院臺中分院86
    年度上易字第1210號判處有期徒刑7月、臺灣雲林地方法院
    92年度港簡字第323號判處拘役50日；又因竊盜案件經臺灣
    雲林地方法院93年度港簡字第95號判處有期徒刑6月確定，
    入監執行後，於民國95年4月4日假釋出監，於95年7月22日
    保護管束期滿未經撤銷，其未執行之刑，以已執行論。復因
    違反毒品危害防制條例案件，經本院95年度訴字第1990號判
    處有期徒刑8月確定，嗣經減刑為有期徒刑4月，於96年8月2
    9日縮刑期滿執行完畢。猶不知悔改，因其姊承租位於彰化
    縣福興鄉鎮○村鎮○街11號三合院房屋，而得知屋主乙○○
    之生活作息，竟意圖為自己不法所有，趁97年11月25日與其
    姊同住，乙○○不在家之際，於當日某時許進入乙○○位於
    上址之房間內，徒手竊取乙○○置放於房間內總價約新臺幣
    （下同）25,000元之手環1對（重約1兩）、手鍊2對（重約4
    兩）、項鍊1條（重約2兩）及四方戒指1只（重3錢多），得
    手後將其中竊得之四方戒指1只攜往彰化縣鹿港鎮○○路185
    號「龍山銀樓」變賣，得款10,972元，其餘金飾則以不詳之
    價格變賣予姓名年籍不詳之成年人，所有變賣金飾得款全數
    花用殆盡。嗣因乙○○於當日晚間6時30分許發現家中遭竊
    報警處理，員警林吉煌據報前往採證時，於案發現場發現甲
    ○○形跡可疑，正欲上前盤查，甲○○見狀隨即逃離現場，
    迨至98年3月20日甲○○另案為警拘提到案，經警詢問後，
    甲○○帶同警方前往行竊地點及供述贓物流向，始循線查知
    上情。
二、案經彰化縣警察局鹿港分局報告及乙○○訴由臺灣彰化地方
    法院檢察署檢察官偵查起訴。
    理  由
壹、證據能力部分：
一、按被告之自白，非出於強暴、脅迫、利誘、詐欺、疲勞訊問
    、違法羈押或其他不正之方法，且與事實相符者，始得採為
    證據；被告陳述其自白係出不正之方法者，應先於其他事證
    而為調查，刑事訴訟法第156條第1項、第3項定有明文。查
    被告甲○○於警詢時對上開犯罪事實坦承不諱，其於偵查中
    及本院審理時雖否認其警詢時之自白之真實性，辯稱伊是因
    為警察已經做筆錄了，伊想到地檢署及法院審理時再否認云
    云。惟被告並未供稱其於警詢之自白係出於何種不正之方法
    ，而證人即承辦員警林吉煌於偵查中則證述：當時是徵求被
    告的同意，帶被告去被害人家，被告在鹿港派出所時有承認
    ，並無用其他威脅利誘或其他不正方法取自白等語（見偵查
    卷第12頁），復查無其他證據證明員警係以不正方法取得被
    告之自白，故應認被告於警詢之自白具有任意性，且與事實
    相符（詳如後述），具有證據能力。
二、按被告以外之人於審判外之陳述，雖不符前4條之規定，而
    經當事人於審判程序同意作為證據，法院審酌該言詞陳述或
    書面陳述作成時之情況，認為適當者，亦得為證據；當事人
    、代理人或辯護人於法院調查證據時，知有第159條第1項不
    得為證據之情形，而未於言詞辯論終結前聲明異議者，視為
    有前項之同意，刑事訴訟法第159條之5定有明文。本案下列
    引為證據之證人陳述及書證，檢察官及被告於本院審理中均
    不爭執其證據能力，且以之作為證據並無不當，依上揭法條
    之規定，自均有證據能力。
貳、實體部分：
一、訊據被告矢口否認有上開竊盜犯行，辯稱伊到銀樓變賣之戒
    指是伊父親留給其兄的「手尾錢」，是在伊哥哥雷家和車上
    拿的，伊不知道是到那間銀樓變賣，伊在警詢時會承認，是
    因為警察已經做好筆錄，想到地檢署及法院再否認即可云云
    。惟查：
  (一)上開犯罪事實，業據被告於警詢時自白在卷，並經告訴人乙
    ○○於警詢及偵查中指述：伊放置於彰化縣福興鄉鎮○村鎮
    ○街11號房屋屋內之手環1對（重約1兩）、手鍊2對（重約4
    兩）、項鍊1條（重約2兩）及四方戒指1只（重3錢多），是
    在97年11月25日失竊，其中失竊之四方戒是伊丈夫生前所留
    下，戒指是四四方方黃金上面有個福字，重約三錢多等語在
    卷。又告訴人失竊上開物品後，被告於97年12月4日曾至位
    於彰化縣鹿港鎮○○路185號「龍山銀樓」變賣「福字印台
    戒」1只，得款10,972元乙節，亦經證人即「龍山銀樓」負
    責人鄭旭隆於偵查中證稱：被告有於97年12月4日中午前後
    至店內變賣四方戒指1只，戒指之型式為刻有「福」字之印
    台戒指，重約3錢8分5厘，被告當時說該戒指為其父親所有
    等語甚明（見偵查卷第4至5頁）。復有彰化縣警察局「整合
    性查贓系統」電腦畫面（見警卷第10頁）及龍山銀樓買入登
    記表（見偵查卷第3頁）及被告指證照片（見警卷第6至7頁
    ）附卷足資佐證，是被告於警詢之自白，與事實相符，應為
    可採。
  (二)被告於偵查中及本院審理時雖否認犯行，並以前揭情詞置辯
    ，惟被告於警詢時之白白具有證據能力，且與事實相符，業
    如前述。而依常理，倘被告所變賣之戒指乙只係出於正當來
    源，其理應知悉從何而來，惟被告於98年4月21日偵查中先
    係供稱該戒指係其姊姊所有，後又供稱是向伊哥哥偷的（見
    偵查卷第11頁），於98年6月17日偵查中復改稱是向伊朋友
    拿的（見偵查卷第21頁），其於本院審理則另稱是伊父親留
    下的「手尾錢」云云，足認被告前後供述不一，已難採信。
    又被告於97年12月4日至「龍山銀樓」變賣之戒子為四方戒
    戒指之型式為刻有「福」字之印台戒指，重約3錢8分5厘，
    業如前述經證人鄭旭隆於偵查中證述在卷，核與告訴人指訴
    遭竊戒指之型式、特徵、重量均相符。至證人即被告之兄雷
    家和於98年6月17日偵查中雖證稱：被告於1、2年前曾向伊
    借車，還車時伊的戒指有遺失，戒指是圓形，表面是平的，
    有刻「福」字，伊曾懷疑是被告拿走，而該只戒指重約2、3
    錢，是伊父親給伊的等語。然依證人雷家和之證述，可知其
    疑似遭被告拿走之戒指之款式與重量，與被告變賣之戒指不
    同，並不能認定被告變賣之四方戒是其兄雷家和所有。是被
    告上開所辯，係屬卸責之詞，不足採信。本件事證明確，被
    告之犯行，應堪認定。
二、核被告所為，係犯刑法第320條第1項之竊盜罪。又被告有上
    開犯罪事實欄所載論罪科刑執行情形，有臺灣高等法院被告
    前案紀錄表可查，其於有期徒刑執行完畢後，5年內故意再
    犯本件有期徒刑以上之罪，為累犯，應依刑法第47條第1項
    之規定加重其刑。爰審酌被告有多次竊盜等前科，素行不良
    ，有臺灣高等法院被告前案紀錄表在卷可憑，其年輕力壯，
    不思正當謀生，又在其姊租屋處竊取屋主之財物變賣花用，
    造成告訴人財產損失，且犯後否認犯行，飾詞狡辯，顯無悔
    改之意等一切情狀，量處如主文所示之刑，並諭知易科罰金
    之折算標準，以示儆懲。
據上論斷，應依刑事訴訟法第299條第1項前段，刑法第320條第1
項、第47條第1項、第41條第1項前段，刑法施行法第1條之1，判
決如主文。
本案經檢察官陳信郎到庭執行職務。
中    華    民    國    98    年    8     月    19    日
                  刑事第五庭    法  官  羅秀緞
以上正本證明與原本無異。
如不服本判決應於收受判決後10日內向本院提出上訴書狀，並應
敘述具體理由；其未敘述上訴理由者，應於上訴期間屆滿後20日
內向本院補提理由書（均須按他造當事人之人數附繕本）「切勿
逕送上級法院」。
告訴人或被害人對於判決如有不服具備理由請求檢察官上訴者，
其上訴期間之計算係以檢察官收受判決正本之日期為準。
中    華    民    國    98    年    8     月    19    日
                                書記官  林明俊
附錄本案論罪科刑法條：
中華民國刑法第320條
（普通竊盜罪、竊佔罪）
意圖為自己或第三人不法之所有，而竊取他人之動產者，為竊盜罪，處
 5 年以下有期徒刑、拘役或 5 百元以下罰金。
意圖為自己或第三人不法之利益，而竊佔他人之不動產者，依前項之規定
處斷。
前二項之未遂犯罰之。


司法院資訊處製作；財團法人民間司法改革基金會備份。
